臺灣臺南地方法院刑事判決　　　　　　 100年度交訴字第31號
公　訴　人　臺灣臺南地方法院檢察署檢察官
被　　　告　朱宏堅
上列被告因公共危險等案件，經檢察官提起公訴（99年度偵緝字
第1064號），被告於準備程序進行中為有罪之陳述，經本院合議
庭裁定由受命法官獨任進行簡式審判程序後，判決如下：
    主  文
朱宏堅過失傷害人，處有期徒刑貳月；又駕駛動力交通工具肇事
，致人傷而逃逸，累犯，處有期徒刑柒月；應執行有期徒刑捌月
。
    事  實
一、朱宏堅前因犯毒品危害防治條例案件、過失傷害案件、及槍
    砲彈藥刀械管制例案件，先後經臺灣高雄地方法院及臺灣高
    等法院高雄分院以94年度訴字第1114號、94年度訴字第667
    號及94年度上訴字第1593號判處有期徒刑1年、4月、3月及1
    年4月確定，經定應執行刑為有期徒刑2年7月，嗣經減刑於
    民國（下同）97年2月19日縮刑期滿執行完畢，翌日出監。
    詎朱宏堅仍不知悔改，復於97年4月25日下午7時20分許，駕
    駛車號5765-GL號自用小客車沿臺南市○○區○○路二段由
    南往北行駛，行經該路段與成功三街口時，本應注意汽車行
    駛至閃光黃燈交岔路口時，應減速慢行，隨時注意車前狀況
    ，竟疏未注意，適有楊孟樺騎乘車號TLV-255號機車沿該區
    ○○○街由東往西方向行駛該處，本應注意成功三街之號誌
    亦為閃光黃燈，應隨時注意車前狀況，減速慢行，竟疏未注
    意，致朱宏堅所駕駛之自用小客車擦撞楊孟樺所騎乘之機車
    ，造成楊孟樺人、車倒地，並受有左鎖骨骨折、頭部外傷、
    多處挫傷等傷害。詎朱宏堅駕駛動力交通工具自小客車肇事
    致楊孟樺受傷後，竟未報警處理或留置現場等待警方前往暨
    繪製現場圖，亦未協同配合將傷者受醫，隨即駕車加速逃逸
    ，經警循線查獲而得知上情。
二、案經楊孟樺告訴及臺灣臺南地方法院檢察署檢察官自動檢舉
    偵查起訴。
    理  由
一、本件係經被告朱宏堅於準備程序期日為有罪之陳述，而經本
    院合議庭裁定由受命法官獨任以簡式審判程序加以審理，依
    據刑事訴訟法第273條之2規定排除嚴格證據調查；並依同法
    第310條之2之準用第454條之規定製作略式判決書，先予敘
    明。
二、本件有下列事證足資佐憑：
  (一)被告於偵查中及本院審理時之自白。
  (二)告訴人楊孟樺於偵查中之證述。
  (三)證人朱恩蒂於偵查中之證述。
  (四)證人徐國容於警詢及偵查中之證述。
  (五)道路交通事故現場圖、道路交通事故調查報告表(一)、(二)各1
    份及現場照片4張，暨監視錄影翻拍照片2張。
  (六)財團法人奇美醫院97年5月2日診斷證明書及偉賢骨外科診所
    97年5月30日診斷證明書各1份。
  (七)台灣省臺南區車輛行車事故鑑定委員會99年11月17日臺南區
    991070案鑑定意見書1份。
三、論罪科刑之理由：
  (一)被告於上開時、地，駕駛自小客車不慎撞及告訴人所騎乘之
    機車，並造成告訴人受有如事實欄記載傷害之結果，又於肇
    事後，未報警處理，且未救護告訴人，旋即逃逸，核其所為
    係犯刑法第284條第1項前段之過失傷害罪，及同法第185 條
    之4之肇事逃逸罪。又被告前因犯毒品危害防治條例案件、
    過失傷害案件、及槍砲彈藥刀械管制例案件，先後經臺灣高
    雄地方法院及臺灣高等法院高雄分院以94年度訴字第1114號
    、94年度訴字第667 號及94年度上訴字第1593號判處有期徒
    刑1年、4月、3月及1年4月確定，經定應執行刑為有期徒刑2
    年7月，嗣經減刑於民國（下同）97年2月19日縮刑期滿執行
    完畢，翌日出監等情，有臺灣高等法院被告前案紀錄表1份
    在卷可憑，其於5年之內，故意再犯刑法第185條之4之有期
    徒刑以上之罪，為累犯，應依刑法第47條第1項之規定，加
    重其刑。被告所犯上開二罪，行為互殊，應分論併罰。
  (二)本院審酌被告駕車行經閃光黃燈交岔路口時，未減速慢行，
    及注意車前狀況致發生本件交通事故，誠屬不該，且係本件
    交通事故之肇事主因，並造成告訴人受有如事實欄記載之傷
    害，肇事後復未協助救護、旋即逃逸，罔顧他人生命、身體
    之安全，惡性非輕，且迄今尚未與告訴人達成和解，惟念其
    於事後坦承犯行，態度尚稱良好，且告訴人就本件交通事故
    之發生，亦有肇事次因之過失等一切情狀，分別量處如主文
    所示之刑，並定其應執行刑。
四、適用之法律：
  (一)刑事訴訟法第273條之1第1項、第299條第1項前段、第310條
    之2、第454條。
  (二)刑法第284條第1項前段、第185條之4、第47條第1項、第51
    條第5款，刑法施行法第1條之1。
本案經檢察官李宗榮到庭執行職務。
中    華    民    國   100    年    4     月    12    日
                  交通法庭  法  官  陳淑勤
以上正本證明與原本無異。
如不服本判決應於送達後10日內向本院提出上訴狀（應附繕本）
，上訴於臺灣高等法院臺南分院。
                            書記官  謝竣閎
中    華    民    國   100    年    4     月    12    日
附錄本判決論罪科刑法條：
刑法第284條第1項前段：
因過失傷害人者，處6月以下有期徒刑、拘役或500元以下罰金。
刑法第185條之4：
駕駛動力交通工具肇事，致人死傷而逃逸者，處6月以上5年以下
有期徒刑。
附記事項：告訴人或被害人對於判決如有不服，請具備理由逕向
檢察官聲請檢察官提起上訴，其上訴期間之計算，係以檢察官收
受判決正本日期為準。